【裁判字號】    95,交抗,18
【裁判日期】    950126
【裁判案由】    聲明異議
【裁判全文】
臺灣高等法院臺南分院刑事裁定          95年度交抗字第18號
抗  告  人
即異 議 人  甲○○
上列抗告人因違反道路交通管理處罰條例案件，對於臺灣雲林地
方法院中華民國94年12月7日所為之裁定（94年度交聲字第206號
），提起抗告，本院裁定如下：
    主  文
抗告駁回。
    理  由
一、抗告意旨略以：抗告人喝酒之地點是在抗告人兒子住處門口
    ，當時抗告人叫太太，回嘉義照顧住院之母親，但她沒有開
    門，抗告人就在原地從機車袋拿了啤酒喝，後來抗告人之子
    就報警處理，抗告人並無酒後駕車行為，與道路交通管理處
    罰條例第35條第1項第1款之要件不符，為此抗告，請求撤銷
    原裁定云云。
二、按汽車駕駛人，駕駛汽車經測試檢定有酒精濃度超過規定標
    準者，處新台幣（下同）15,000元以上60,000元以下罰鍰，
    並當場移置保管其車輛及吊扣其駕駛執照一年。道路交通管
    理處罰條例第35條第1項第1款分別定有明文。
三、經查：
（一）證人即當日舉發本件違規事件之員警高應欽於原審到庭證
      稱：「當天（指94年6月2日）我們是接到異議人（即抗告
      人）的太太報案，勤務中心轉過來說是家暴案件，他太太
      有聲請保護令，我們以違反保護令要將他移送，因為他有
      喝酒，我們測他的酒精濃度為0.93MG\L，後來帶回警局作
      筆錄時，他自己說他在【晚間7點左右在他十三北路的住
      處跟客戶喝了2、3瓶青島啤酒】，且值班員警有說大約晚
      間9點多左右，他【有騎機車】到警局告知員警他要去找
      他太太，所以我們才認定他有從十三里跑到榴南里那裡」
      等語（見原審卷第22頁反面），足見抗告人確實有於94年
      6月2日晚間7時許，飲用酒類後，仍於同日晚上9時許，駕
      駛車號MKM-050號重機車至雲林縣斗六市○○○街8號等情
      事，已屬明顯。
（二）又抗告人上開酒後駕車至雲林縣斗六市○○○街8號其妻
      林素年住處之事實，業經臺灣雲林地方法院斗六簡易庭於
      94年7月21日以94年度六簡字第290號，判處抗告人因服用
      酒類，不能安全駕駛動力交通工具而駕駛之公共危險罪有
      期徒刑三月在案等情，業經原審調閱雲林縣警察局斗六分
      局斗六警刑字第0940023486號警卷、臺灣雲林地方法院檢
      察署94年度偵字第2513號偵查卷、原審94年度六簡字第29
      0號公共危險案卷等，核閱無誤，並有舉發違反道路交通
      管理事件（92）雲警交字第KAD001266號通知單、酒精濃
      度測試值、雲林縣警察局斗六分局94年7月11日斗六警交
      字第0940008013號函、交通部公路總局嘉義監理所雲林監
      理站違反道路交通管理事件裁決書各一份在卷可稽（見原
      審卷第12至16頁）。是抗告人有酒後駕車之事實已堪認定
      。其執前詞為辯，顯係卸責之詞，不足採信。
三、綜上所述，抗告人有上開酒醉駕車之行為，堪予認定；原審
    以原處分機關依道路交通管理處罰條例第35條第1項第1款規
    定，裁處抗告人罰鍰46500元及吊扣其駕駛執照一年，而裁
    定駁回抗告人之異議，本院經核並無違誤，抗告人猶執前詞
    ，指摘原裁定不當，非有理由，應予駁回。
據上論斷，應依道路交通案件處理辦法第26條、刑事訴訟法第41
2條，裁定如主文。
中    華    民    國    95    年    1     月    26    日
                  刑事第一庭    審判長法  官  黃崑宗
                                      法  官  蔡長林
                                      法  官  田平安
以上正本證明與原本無異。
不得再抗告。
                                      書記官  劉岳文
中    華    民    國    95    年    1     月    26    日


司法院資訊處製作；財團法人民間司法改革基金會備份。
